臺灣板橋地方法院刑事判決　　　　　　　　　　　　　九十一年度交易緝字第五號
　　公　訴　人　臺灣板橋地方法院檢察署檢察官
　　被　　　告　乙○○
右列被告因公共危險等案件，經檢察官提起公訴（九十年度偵字第二七二七號），本
院判決如左：
    主  文
乙○○不能安全駕駛動力交通工具而駕駛，處有期徒刑貳月，如易科罰金，以佰元
折算壹日；又因過失傷害人，處有期徒刑參月，如易科罰金，以參佰元折算壹日；應
執行有期徒刑肆月，如易科罰金，以參佰元折算壹日。
    事  實
一、乙○○未考領自用小客車駕駛執照，又於民國九十年一月三十日十七時許，在臺
    北市○○路某處與友人餐敘，期間乙○○飲用約一瓶蔘茸酒後，明知其身體之思
    考、應變、平衡等生理狀態，已達於不能安全駕駛動力交通工具之情形，且明知
    其無駕駛自用小客車資格，竟於同日二十時許，駕駛車牌號碼ＡＱ－八六二六號
    之自用小客車，自臺北市○○路駛返臺北縣永和市○○街住處，而於同日二十一
    時許（起訴書誤載為二十一時五十分許），行經臺北縣永和市○○路四二八巷口
    前時，因酒醉精神不濟、意識模糊，不注意而駛入對向車道，而陸續撞及甲○○
    所駕駛之車號三Ｌ－六二六號營業用小客車（起訴書誤載為自用小客車）、庚○○所騎駛之車號ＱＨＶ－二二六號機車、丙○○所騎駛之車號ＰＮＰ－六七一號
    機車，及戊○○所騎駛之車號ＦＥ六－六一○號機車（起訴書誤載為ＥＥ六－六
    一○號機車），分別致庚○○受有雙腿多處挫擦傷、左手骨折、臉部擦傷等傷害
    ，其所搭載之己○受有左手腕橈、尺骨末端骨折之傷害，丙○○受有齒唇裂傷、
    右膝擦傷腫脹等傷害，其所搭載之丁○○左膝部擦傷之傷害，戊○○受有胸、背
    、右膝、右手挫傷及擦傷等傷害。嗣經警方據報前往處理，當場測得乙○○呼氣
    酒精濃度高達每公升一點零四毫克。
二、案經被害人庚○○、丙○○、丁○○及戊○○等訴由臺北縣政府警察局永和分局
    報請臺灣板橋地方法院檢察署檢察官偵查起訴。
    理  由
一、右揭犯罪事實，業據被告乙○○於偵、審中坦承不諱，核與告訴人庚○○、丙○○、丁○○、戊○○及證人甲○○所訴情節相符。並有臺北縣縣警察局永和分局
    道路交通事故調查報告表、舉發道路交通管理事件通知單、吐氣酒精測試表、警
    製酒後生理協調平衡檢測紀錄表等附卷可稽。而按飲用酒類或其他類似物後其吐
    氣所含酒精濃度超過每公升○點二五毫克或血液中酒精濃度超過百分之○點○五
    以上者，不得駕車，道路交通安全規則第一百十四條第二款定有明文，被告無視
    上開規定酒後駕駛，而因酒醉精神不濟，誤駛入對向車道以致肇事，其有過失自
    屬明確。而告訴人庚○○、庚○○之女己○、丙○○、丁○○、戊○○因被告之
    過失行為，告訴人庚○○受有雙腿多處挫擦傷、左手骨折、臉部擦傷等傷害，己○受有左手腕橈、尺骨末端骨折之傷害，告訴人丙○○受有齒唇裂傷、右膝擦傷
    腫脹等傷害，告訴人丁○○左膝部擦傷之傷害，告訴人戊○○受有胸、背、右膝
    、右手挫傷及擦傷等傷害，有診斷證明書、庚○○、丙○○、丁○○受傷之照片
    等在卷為據，足證被告前開過失駕駛行為，與告訴人等所受傷害間，有相當因果
    關係。綜上事證明確，被告犯行堪以認定，應依法論處。
二、核被告所為，係犯刑法第二百八十四條第一項前段之過失傷害罪，及同法第一百
    八十五條之三之公共危險罪。被告以一過失行為，同時傷害告訴人庚○○、丙○○、丁○○、戊○○及己○，為同種想像競合犯，應從一過失傷害罪處斷。被告
    未考領自用小客車駕駛執照，除據其在警訊中自承外，並有本院查詢公路監理電
    子閘門資料一紙在卷為據，其又因酒醉駕車致生本件事故，致告訴人等受傷，應
    依道路交通管理處罰條例第八十六條第一項，就所犯過失傷害部分，依法加重其
    刑。被告所犯上開二罪間，犯意各別，行為互殊，應分論併罰。爰審酌被告有竊
    盜、脫逃、妨害公務等前科，有臺灣高等法院檢察署刑案紀錄簡覆表、臺灣高等
    法院被告全國前案紀錄表在卷可稽，雖於本件未構成累犯，惟其不知檢束行止，
    猶嗜酒駕車，惟念其犯罪後即直承犯行，有意賠償告訴人所受傷害，惟因無資力
    負擔賠償金額而未能達成和解，並衡其犯罪所生危害、手段等一切情狀，量處如
    主文所示之刑及定其執行刑，並諭知如易科罰金之折算標準。
據上論斷，應依刑事訴訟法第二百九十九條第一項前段，刑法第一百八十五條之三、
第二百八十四條第一項前段、第五十五條、第五十一條第五款、第四十一條第一項前
段，道路交通管理處罰條例第八十六條第一項，罰金罰鍰提高標準條例第一條前段、
第二條，判決如主文。
本案經檢察官蔡顯鑫到庭執行職務。
中      華      民      國    九十一    年      七      月    二十六    日
                                  臺灣板橋地方法院交通法庭
                                          法  官  林漢強
右正本證明與原本無異。
如不服本判決，應於判決送達後十日內，向本院提出上訴狀。
                                          書記官  黃大千
中      華      民      國    九十一    年      七      月    二十六    日
附錄本件論罪科刑所用法條全文：
刑法第一百八十五條之三
服用毒品、麻醉藥品、酒類或其他相類之物，不能安全駕駛動力交通工具而駕駛者，
處一年以下有期徒刑、拘役或三萬元以下罰金。
刑法第二百八十四條
因過失傷害人者，處六月以下有期徒刑、拘役或五百元以下罰金，致重傷者，處一年
以下有期徒刑、拘役或五百元以下罰金。
從事業務之人，因業務上之過失傷害人者，處一年以下有期徒刑、拘役或一千元以下
罰金，致重傷者，處三年以下有期徒刑、拘役或二千元以下罰金。
